臺灣宜蘭地方法院刑事裁定　　　　　　 96年度交聲字第137號
移送機關　　交通部公路總局臺北區監理所宜蘭監理站
異　議　人　乙○○
上列受處分人因違反道路交通管理處罰條例案件，對於交通部公
路總局臺北區監理所宜蘭監理站於民國96年5月14日所為之宜監
字第裁43-Q00000000號裁決處分，聲明異議，本院裁定如下：
    主  文
異議駁回。
    理  由
一、原處分機關係以：異議人乙○○於民國96年3月20日16時40
    分，駕駛車牌號碼1065-KN號自用一般小貨車，行經宜蘭縣
    五結鄉○○○路之鐵路平交道，警鈴已響、閃光號誌已顯示
    ，仍強行闖越，經宜蘭縣警察局羅東分局二結派出所警員製
    單舉發。嗣經原處分機關依道路交通管理處罰條例第54條第
    1 款、第63條第1項第3款規定，裁處新臺幣（下同）9,000
    元罰鍰，並記違規點數3點。
二、聲明異議意旨略以：異議人過平交道時同向前方並無1輛自
    用小客車停滯等候，且當時柵欄還沒有放下，警鈴沒有響，
    閃光號誌也沒有顯示。而異議人係於距離鐵路平交道800公
    尺處，始為駕車迴轉之警員告知闖越鐵路平交道之事實，惟
    異議人並無強行闖越鐵路平交道之違規事實，為此聲明異議
    ，請求撤銷原處分等語。
三、按道路交通管理處罰條例第54條第1款規定：「汽車駕駛人
    ，駕車在鐵路平交道有警鈴已響、閃光號誌已顯示，仍強行
    闖越之情形，處6,000元以上12,000元以下罰鍰。」；第63
    條第1項第3款規定：「汽車駕駛人有第54條情形之一者，除
    依原條款處罰鍰外，並記違規點數3點。」
四、經查：
（一）證人丙○○即宜蘭縣警察局羅東分局二結派出所警員於本
      院訊問時證述：「我從事取締交通違規案件迄今，中間斷
      斷續續總共4年。本件違規案件是我和吳政鷺共同取締，
      當天我們在執行交通稽查專案執勤勤務，我駕駛巡邏車，
      吳政鷺坐在副駕駛座，我們要前往下四北路、下四南路口
      取締違規車輛，途經下四北路平交道，巡邏車到達時，平
      交道警示燈及聲響均已啟動，我將巡邏車停滯，等候火車
      通過，當時對向車道亦有1輛自用小客車已停止在等候火
      車通行，當柵欄要放下之際，有輛自用小貨車超越對向停
      滯的自用小客車，強行闖越平交道，我們見狀就將巡邏車
      掉頭，再尾隨距離平交道約300公尺，當時我們並無鳴警
      笛，因為當時所有車輛都靜止，只有該車輛在行駛，我們
      是於中興國小斜對面將該車輛攔停舉發。我們當時看到該
      輛自用小貨車強行闖越平交道，車牌沒有看清楚，車種是
      自用小貨車。雖然未看到自用小貨車車牌，但當時馬路上
      沒有自用小貨車，我們發現違規車輛後，馬上掉頭去攔查
      ，所以確定違規車輛是車牌號碼1065-KN自用小貨車，因
      當時事發突然並無拍照蒐證。攔停自用小貨車後，駕駛人
      為異議人，副駕駛座有坐1位男子，約比異議人年長，我
      請駕駛人出示駕駛執照、行車執照，並告知其違規行為，
      製單舉發時，異議人都沒有說話，是異議人朋友在旁向我
      們質問『柵欄還未放下算闖越平交道嗎』、『一定要開這
      條嗎』、『你有蒐證嗎』等語，我要請異議人於舉發單上
      簽名時，異議人的朋友在旁邊要他不要簽名，所以我在紅
      單上敘明拒簽，但異議人有收紅單。我攔停後製單舉發過
      程，吳政鷺就站在我旁邊。異議人確實強行闖越平交道，
      下四北路是雙向道。」等語，並當庭繪製現場圖1紙附卷
      供參（見本院卷第16頁至第20頁、第26頁）。佐以證人吳
      政鷺即宜蘭縣警察局羅東分局二結派出所警員於本院訊問
      時證述：「我從事取締交通違規案件迄今10年，本件違規
      案件是我與丙○○舉發，當時我和丙○○執行交通大執法
      勤務，取締交通違規，丙○○駕駛巡邏車，我坐在副駕駛
      座。我們經過五結鄉○○○路平交道時，警鈴在響、閃光
      號誌有顯示，我們就將車輛停下，柵欄放下前看到對向車
      道的異議人駕駛自用小貨車超越前方停滯的自用小客車，
      闖越平交道。下四北路平交道是雙向道。我們看到異議人
      闖越平交道後開巡邏車警示燈掉頭，於中興國小攔停異議
      人，距離平交道約300至400公尺。攔停後，我們下車，丙
      ○○請異議人出示證件，異議人有出示駕駛執照、行車執
      照，當時異議人同事坐在副駕駛座，異議人及異議人同事
      均有下車，丙○○有告知異議人違規事實，異議人都沒有
      說話，都是由他同事在跟丙○○講，講說我們是做苦工，
      當時我站在丙○○旁邊約1公尺警戒，所以異議人同事與
      丙○○的對話有部分我沒有聽清楚，但我有聽到異議人同
      事叫異議人拒簽。製單是丙○○。」等語，並當庭繪製現
      場圖1紙附卷供參（見本院卷第20頁至第22頁、第27頁）
      。綜觀證人丙○○、吳政鷺所述異議人駕車強行闖越宜蘭
      縣五結鄉○○○路○路平交道之情節一致，核與上開現場
      圖2紙相符，且觀諸證人丙○○、吳政鷺均有取締交通違
      規案件之經驗，與異議人並無仇怨，復參以異議人亦自承
      警員係駕車迴轉攔停伊乙節，顯見證人丙○○、吳政鷺當
      無誤視異議人駕車於該鐵路平交道警鈴已響、閃光號誌已
      顯示，仍強行闖越之虞，倘若異議人未有強行闖越該鐵路
      平交道違規之事實，證人丙○○、吳政鷺究無刻意迴轉取
      締異議人，而滋生無謂聲明異議糾紛之必要，況本件為臨
      時違規案件，尚難苛責證人丙○○、吳政鷺未能即時拍照
      採證，並遽此為有利於異議人之認定。綜上證據，可證異
      議人於96年3月20日16時40分，駕駛車牌號碼1065-KN號自
      用一般小貨車，行經宜蘭縣五結鄉○○○路之鐵路平交道
      ，警鈴已響、閃光號誌已顯示，仍強行闖越之違規事實，
      事證明確。故異議人仍以前詞抗辯未有強行闖越鐵路平交
      道之違規行為等語，自不足採。
（二）至於證人甲○○於本院訊問時雖證述：「於96年3月20日
      我在源舍企業社任職，從事進口衛浴設備買賣、施工，擔
      任安裝師傅。我與異議人是同事，從95年12月10日認識迄
      今。96年3月20日14時，我和異議人到宜蘭縣礁溪鄉王勝
      宏他家，他家在裝潢施工，我們要看管路，看衛浴管路有
      無按圖施工，我們停留到15時，之後我們就找他家要用的
      排水器，到皇品企業社找，我們是去問尺寸，當時是異議
      人開車載我去，我們到皇品企業社正門口，我與異議人下
      車，皇品企業社的師傅看到我們車子停在他們公司門口，
      師傅就出來，後來就有1輛警車過來說我們闖越平交道。
      我說的皇品企業社，倉庫那邊打電光企業社，公司那邊的
      招牌打皇品，我們要去的地點是倉庫，所以該處的名稱是
      電光企業社。我們要到電光企業社前，有經過下四北路平
      交道，我們過了平交道，到了禁止臨時停車黃色線時警鈴
      才響，我沒有看到警示燈，因為我已經過了，同向前方沒
      有車子。過平交道時，有看到對向有警車，警車在中興國
      小門口，距離我們約500公尺。警員取締完後，我們並沒
      有進去電光企業社，我們只到門口，因為當時警察製單時
      ，我有打電話給源舍企業社老闆，老闆就叫我們回去，我
      們沒有進去企業社裡面訂貨，我們只是問貨而已，我們只
      到門口，電光企業社的人出來，我問電光企業社的人有無
      長條形130公分的排水器，他說沒有現成的貨，要訂貨。
      我與電光企業社的人對話時，警察在問異議人資料，異議
      人在跟警察講，當時異議人站在我旁邊，應該算是我在詢
      問訂貨的事，異議人沒有跟電光企業社的人講到要訂貨的
      事，後來我跟異議人說老闆叫我們回去。當時我有問警察
      『你有無相片』，我有叫異議人不要在舉發單上簽名。」
      等語（見本院卷第39頁至第43頁）。惟異議人於本院訊問
      時供稱：「96年3月20日16時許，我到客戶那邊做衛浴設
      備維修，客戶為何人我忘記了，我是與同事甲○○一起去
      ，我們開車牌號碼1065-KN自用小貨車去，車子是我開的
      ，甲○○坐在副駕駛座，我們於15時多出發，客戶地點我
      也不記得，何時維修完畢不記得了，維修完畢客戶的衛浴
      設備後要去電光企業社購貨，電光企業社位於五結鄉○○
      ○路，中興國小附近，我與甲○○都有進去訂貨，當時我
      們將車子停在電光企業社外面。96年3月20日約16時30分
      ，到電光企業社購貨前為警攔停，在電光企業社隔壁約2
      、3間，還沒到電光企業社。我們到電光企業社訂購浴室
      排水用的地排，是我與甲○○一起進去，由甲○○訂貨，
      我不清楚訂購數量。」等語（見本院卷38頁至第39頁）。
      證人甲○○與異議人就為警攔停地點、在電光企業社訂貨
      情節所述不一，已屬可議，況證人甲○○與異議人間係屬
      同事，其證詞顯有迴護異議人之虞，故尚難以其有瑕疵之
      證詞，遽為有利於異議人之認定。
（三）從而，異議人既然有上開違規之事實，原處分機關據以援
      引道路交通管理處罰條例第54條第1款、第63條第1項第3
      款規定，裁處罰鍰9,000元，並記違規點數3點，於法並無
      不當，本件異議為無理由，應予駁回。
五、據上論斷，應依道路交通管理處罰條例第87條第2項、道路
    交通案件處理辦法第19條，裁定如主文。
中　　華　　民　　國　　96　　年　　8　　月　　13 　　日
                         臺灣宜蘭地方法院交通法庭
                                 法  官　蘇錦秀
以上正本證明與原本無異。
如不服本裁定，應於裁定送達後5日內向本院提出抗告狀。（需
附繕本）
                                 書記官　葉瑩庭
中　　華　　民　　國　　96　　年　　8　　月　　13 　　日
